【裁判字號】    95,交抗,165
【裁判日期】    950307
【裁判案由】    違反道路交通管理處罰條例
【裁判全文】
臺灣高等法院交通事件裁定             95年度交抗字第165號
抗  告  人  甲○○
即受處分人
上列抗告人因違反道路交通管理處罰條例案件，不服台灣台北地
方法院，中華民國95年2月3日所為裁定（94年度交聲字第1344號
），提起抗告，本院裁定如下：
    主  文
抗告駁回。
    理  由
一、按汽車駕駛人轉彎時，於設有左、右轉彎專用車道之交岔路
    口，直行車佔用最內側或最外側或專用車道者，處新臺幣（
    下同）六百元以上一千八百元以下罰鍰，道路交通管理處罰
    條例第四十八條第七款定有明文。另汽車駕駛人駕駛汽車違
    反道路交通管理處罰條例第四十八條規定者，除應依該條所
    規定之罰鍰處罰外，並予記違規點數一點，道路交通管理處
    罰條例第六十三條第一項第一款亦定有明文。
二、本件原審法院以抗告人即受處分人甲○○所有之車號二Ｅ－
    五二四八號自用小客車（由甲○○之妻曹秀慧駕駛）於民國
    九十四年十月十一日上午九時六分許，行經臺北市○○○路
    、中正路交岔路口，行駛於外側右轉專用車道時，竟未依指
    示右轉，反直行穿越路口，經臺北市政府警察局士林分局交
    通分隊警員王丁賢依違反道路交通管理處罰條例第四十八條
    第七款（舉發通知書贅引第一項）規定，當場拍照採證後掣
    單逕行舉發等情，抗告人固不否認於上開時、地由其妻曹秀
    慧駕駛車號二Ｅ－五二四八號自用小客車未依指示右轉，反
    直行穿越路口，並經證人即舉發本件違規事實而現任職臺北
    市政府警察局大安分局偵查隊警員王丁賢於原審結證屬實，
    本件抗告人之車輛於上開時、地行駛於外側右轉專用車道時
    ，未依指示右轉，反直行穿越路口之違規事實，足以認定，
    因而以原處分機關依道路管理處罰條例第48條規定，裁處抗
    告人六百元罰緩，並依道路管理處罰條例第63條第1項第1款
    規定記違規點數一點，於法核無違誤，駁回抗告人之聲明異
    議，核無不當。抗告意旨仍執前詞，以伊所有之車輛係行駛
    於第三、四車道，非原審所稱之外側右轉專用車道，及原審
    裁定理由三（二）（2）難以令人信服等語指摘原裁定不當
    。惟查抗告人之車輛行駛方向所得見及之交通標誌照片，已
    據證人即舉發本件違規行為之員警王丁賢於原審當庭提出（
    見原審卷，第24頁），抗告人所有之車輛係行駛於外側右轉
    專用車道，足堪認定，抗告人之抗告為無理由，應予駁回。
三、據上論斷，應依道路交通案件處理辦法第26條，刑事訴訟法
    第412條，裁定如主文。
中    華    民    國    95    年    3     月    7     日
                  交通法庭審判長法  官  陳祐治
                                法  官  王炳梁
                                法  官  莊謙崇
以上正本證明與原本無異。
不得抗告。
                                書記官  丁淑蘭
中    華    民    國    95    年    3     月    8     日


司法院資訊處製作；財團法人民間司法改革基金會備份。
